臺灣高等法院臺南分院刑事判決　　　　 96年度上訴字第727號
　　上　訴　人
　　即　被　告　甲○○
　　選任辯護人　張仁懷　律師
上列上訴人因毒品危害防制條例案件，不服臺灣雲林地方法院九
十五年度訴字第九四四號中華民國九十六年五月二十五日第一審
判決（起訴案號：臺灣雲林地方法院檢察署九十五年度偵字第四
九六四號），提起上訴，本院判決如下：
    主      文
原判決撤銷。
甲○○連續販賣第二級毒品，累犯，處有期徒刑柒年肆月。扣案
之第二級毒品甲基安非他命壹包（淨重壹點壹肆玖捌公克、驗餘
後淨重壹點壹零貳伍公克）沒收銷燬之；另扣案之包裝上開第二
級毒品甲基安非他命用之包裝袋壹個及號碼為00000000
00號與0000000000號之行動電話ＳＩＭ卡各壹張均
沒收；未扣案之行動電話機具貳支均沒收，如全部或一部不能沒
收時，追徵其價額或以其財產抵償之；未扣案之販賣第二級毒品
所得新臺幣貳萬伍仟伍佰元沒收之，如全部或一部不能沒收時，
以其財產抵償之。
    事      實
一、甲○○於民國九十二年間曾因違反毒品危害防制條例案件，
    經台灣雲林地方法院判處有期徒刑八月、五月，並定應執行
    刑為有期徒刑十月，於民國九十三年十一月五日因縮短刑期
    而執行完畢。詎其仍不知悔改，明知甲基安非他命係毒品危
    害防制條例第二條第二項第二款所列管之第二級毒品，依法
    不得販賣，竟以概括之犯意，意圖營利，自民國九十四年三
    月間某日起至同年八月十一日止，先後以其所有之號碼為0
    000000000號及0000000000號之行動電
    話為聯絡工具，於附表一所示之時地，販賣第二級毒品甲基
    安非他命予林英松、「黃智中」及吳文筆等人，其販賣日期
    、地點、金額、次數、販賣毒品所得等，均詳如附表一所示
    。嗣於民國九十四年八月十一日晚九時四十五分許，在雲林
    縣四湖鄉參天宮廣場前，正欲將雙方已談妥買賣交易之其先
    前販入後第二次以後賣出而持有之毒品甲基安非他命一包交
    予吳文筆而未及交付時（按即附表一編號５號所示之犯行）
    ，為警查獲，並當場扣得其所有之第二級毒品甲基安非他命
    一小包（淨重一．一四九八公克，驗餘後淨重一．一０二五
    公克）、其所有之供包裝上開毒品甲基安非他命以防潮濕裸
    露俾供販賣第二級毒品用之包裝袋一個及其所有之供販賣第
    二級毒品聯絡用之號碼為0000000000號、000
    0000000號之行動電話ＳＩＭ卡各一張，另其所有之
    供販賣第二級毒品聯絡用之上開行動電話機具二支則未扣案
    ，甲○○附表一編號５號所示之販賣第二級毒品犯行，始因
    未及將該毒品交付予吳文筆而未遂，其該次犯行亦因而未取
    得價金一千元，總計甲○○販賣第二級毒品所得共新台幣二
    萬五千五百元（均未扣案）。
二、案經苗栗縣警察局移送臺灣苗栗地方法院檢察署檢察官呈請
    臺灣高等法院檢察署檢察長令轉臺灣雲林地方法院檢察署檢
    察官偵查起訴。
    理      由
甲、証據能力部分：
一、按被告以外之人於審判外之陳述，雖不符前四條之規定，而
    經當事人於審判程序同意作為證據，法院審酌該言詞陳述或
    書面陳述作成時之情況，認為適當者，亦得為證據，刑事訴
    訟法第一百五十九條之五第一項定有明文。經查：本件被告
    、辯護人及檢察官於本院審理時對於証人林英松、吳文筆二
    人於警詢中之供述及電話監聽譯文所載內容（按即附表二、
    附表三所示之附表一編號１號、３號犯行之交易對話內容）
    均表示同意作為証據，並捨棄傳訊上開証人（見本院卷第四
    十六頁、第四十七頁及第七十六頁筆錄），是本院審酌証人
    林英松、吳文筆二人於警詢中之陳述均係經其等同意接受詢
    問之情形下所為，並於筆錄製作完成交其等親閱內容，經其
    等確認無訛後始於筆錄上簽名，足見其等之供述應已受合法
    可信之適當性保障，且係出於其等自由意思而為，另上開電
    話監聽譯文內容係警察機關依合法程序所取得乙節，亦有臺
    灣苗栗地方法院檢察署中華民國九十四年四月一日苗檢堂昃
    聲監字第０００一二三號通訊監察書及行動電話申設資料在
    卷可稽（附於原審卷第二十九頁及第三十頁），衡情其內容
    既係利用機器而為機械性之進行所取得，應無人為之加工介
    入，而具有真實性等作成時之一切情況，認為適當，爰均將
    之列為証據。
二、另本件所引用之台中縣警察局中華民國九十六年八月一日中
    縣警刑大偵五字第０九六００五四八八八號函與檢送之偵查
    報告、台灣苗栗地方法院檢察署中華民國九十六年八月二十
    七日苗檢家昃94偵字第００三二０九號函、台灣苗栗地方法
    院檢察署檢察官之簽呈、臺灣苗栗地方法院檢察署中華民國
    九十四年四月一日苗檢堂昃聲監字第０００一二三號通訊監
    察書與行動電話申設資料、憲兵司令部刑事鑑識中心中華民
    國九十五年十一月十四日（九五）安鑑字第０一九二五號鑑
    驗通知書等資料，亦均經被告、辯護人及檢察官於本院審理
    時表示同意作為証據（見本院卷第四十七頁及第七十六頁筆
    錄），是本院審酌上開書面作成之資料，均係依據當時之實
    際情況而製作，應無不當之人為因素所介入，其內容應具備
    合法可信之適當性保障，而具有真實性等作成時之一切情況
    ，認為適當，爰均將之列為証據。
乙、實體方面：
一、上開犯罪事實業據上訴人即被告甲○○於迭次訊問中坦承不
    諱，其中附表一編號１號及２號所示之犯行，並經証人林英
    松於警詢中証稱「我於九十四年三月間開始向她（按即甲○
    ○）購買二級毒品，每次數量約一至二錢，交易地點在雲林
    縣四湖鄉參天宮前，次數我已記不清楚」等語綦詳（見台灣
    苗栗地方法院檢察署九十四年偵字第三二０九號偵訊卷第三
    十四頁筆錄），另附表一編號１號所示之犯行，其交易過程
    ，並有如附表二所示之電話監聽譯文一紙在卷可稽（附於本
    院卷第六十五頁）；至附表一編號３號所示之犯行，其交易
    過程，亦有如附表三所示之電話監聽譯文二紙在卷可稽（附
    於原審卷第三十頁反面及第三十一頁），另附表一編號４號
    及５號所示之犯行，亦經証人吳文筆於警詢中証稱「我第一
    次於九十四年八月八日下午三時許，我以我的行動電話00
    00000000號撥打給電話號碼為000000000
    0號，綽號思婷女子購買一千元安非他命，然後我直接到綽
    號思婷女子住處雲林縣四湖鄉○○路五十一之二十九號購買
    安非他命一包，銀貨兩訖當場交易。第二次於九十四年八月
    十一日二十一時（四十分）許，我駕駛大貨車至雲林縣四湖
    鄉○○路參天宮廟前，我將大貨車停於道路旁，我以我的行
    動電話0000000000號撥打給電話號碼為0000
    000000號綽號思婷女子購買一千元安非他命，然後我
    於車上等，綽號思婷女子即走到我車旁確定我的身分，旋即
    走入其住宅取出安非他命要與我交易時，警方尾隨綽號思婷
    女子，並在參天宮廟前搜索綽號思婷女子當場查獲」、「我
    所稱之綽號思婷女子即為警方當場查獲之甲○○」等語明確
    （見台灣苗栗地方法院檢察署九十四年偵字第三二０九號偵
    訊卷第二十二頁及第二十三頁筆錄），此外並有經警當場查
    獲之第二級毒品甲基安非他命一小包（淨重一．一四九八公
    克，驗餘後淨重一．一０二五公克）及其所有之供販賣第二
    級毒品聯絡用之號碼為0000000000號、0000
    000000號之行動電話ＳＩＭ卡各一張扣案可稽，另上
    開查獲之甲基安非他命經鑑驗結果確係甲基安非他命及上開
    甲基安非他命驗餘後淨重一．一０二五公克乙節，亦有憲兵
    司令部刑事鑑識中心中華民國九十五年十一月十四日（九五
    ）安鑑字第０一九二五號鑑驗通知書一紙在卷可稽（附於台
    灣雲林地方法院檢察署九十五年偵字第四九六四號偵訊卷第
    十頁），足証被告上開自白，顯與事實相符，其供述自足資
    為論罪科刑之依據。又按近來政府為杜絕毒品之氾濫，對查
    緝施用、販賣毒品之工作，無不嚴加執行，設若無利可圖，
    衡情一般持有毒品之人當無輕易將所持有之毒品轉讓他人而
    甘冒於再次向他人購買時，而有被查獲移送法辦之危險之理
    ，即被告於本院審理時亦供稱「（問：你販賣安非他命一千
    元約可獲利多少？）答：約二、三百元左右」等語（見本院
    卷第八十四頁筆錄），足証被告販賣第二級毒品甲基安非他
    命，顯非未圖獲利，亦堪認定。是綜上所述，被告罪証已明
    確，其上開犯行洵堪認定。
二、按意圖營利而販入第二級毒品，雖未及賣出，仍應依販賣既
    遂罪論處。但如意圖營利而販入第二級毒品後，第一次販賣
    與他人之行為，此乃接續原先販入之犯意而為，不論其行為
    屬既遂或未遂，應認係基於單一犯意之接續行為，不能認係
    基於概括犯意之連續二行為，而以連續犯論處。其第一次之
    販入及賣出行為既已完成一完整之販入賣出之販賣行為，其
    第二次以後之單純賣出行為，應以其賣出行為是否完成，作
    為判斷既遂或未遂之準據，並以其是否基於概括犯意為之，
    而依連續犯論處。不能認行為人既以營利之意圖而販入毒品
    後，其嗣後之任何一次賣出行為，不論其是否既遂或未遂，
    均接續原先販入之犯意，論以販賣既遂罪（最高法院九十年
    台上字第二八一六、七０四六號判決意旨參照）；又刑法上
    未遂罪，係指已著手於犯罪行為之實行而不遂者而言，而所
    謂著手，係指犯人對於構成犯罪之事實開始實行而言。販賣
    毒品行為是否既遂，應視買賣是否完成為斷，倘已締結買賣
    契約而尚未為標的物之交付，仍屬販賣未遂（最高法院九十
    六年台上字第三八三四號判決意旨參照）。本件被告於本院
    審理時業已供稱「（問：九十四年八月十一日賣給吳文筆的
    安非他命與九十四年八月八日賣給吳文筆的安非他命是屬同
    一批進貨的安非他命？）答：是的」等語明確（見本院卷第
    四十八頁及第八十四頁筆錄），此外並無任何積極証據足資
    証明被告於附表一編號５號所示之時地販賣予吳文筆之第二
    級毒品甲基安非他命係被告另行基於意圖營利而販入後第一
    次賣出之甲基安非他命，自應認被告附表一編號５號之犯行
    係販入後第二次以後之單純賣出行為，是被告附表一編號５
    號之犯行既僅止於雙方談妥交易數量及價格而已，而尚未及
    將第二級毒品甲基安非他命交付予買受人，即為警查獲，揆
    諸上開說明，其該次販賣第二級毒品之行為，自僅止於未遂
    階段而已，而應論以未遂犯，併此敘明。又被告於警詢中及
    本院審理時業已供稱附表一編號３號之犯行伊並未取得價金
    二千元，綽號「阿宏」之人說下次再給錢，這次欠著，伊迄
    今仍未取得該價金等語綦詳（見本院卷第八十三頁及台灣苗
    栗地方法院檢察署九十四年偵字第三二０九號偵訊卷第十八
    頁筆錄），是本院審酌被告就本件犯行均坦承不諱，設若其
    確有取得上開價金，衡情應無故意隱瞞之理，足証其供述，
    應堪採信，爰認定被告附表一編號３號之犯行，因尚未取得
    價金而無販賣毒品所得，併此敘明。
三、又犯毒品危害防制條例第四條第二項販賣第二級毒品罪，供
    出毒品來源，因而破獲者，依同條例第十七條之規定，固得
    減輕其刑，然必須供出毒品來源，並因而破獲者，始有該項
    規定之適用。經查：被告於警詢中雖供出其毒品來源係向一
    綽號「阿正」之人所購買，並供出綽號「阿正」者之行動電
    話號碼為0000000000號及其交易地點為雲林縣四
    湖鄉○○村○○路四十三號等情，惟檢警機關並未因其上開
    供述而破獲綽號「阿正」者之犯行及綽號「阿正」者係其他
    司法機關所查獲乙節，業經台中縣警察局及台灣苗栗地方法
    院檢察署函述明確，有台中縣警察局中華民國九十六年八月
    一日中縣警刑大偵五字第０九六００五四八八八號函與檢送
    之偵查報告及台灣苗栗地方法院檢察署中華民國九十六年八
    月二十七日苗檢家昃94偵字第００三二０九號函各一紙在卷
    可稽（附於本院卷第三十八頁、第三十九頁及第五十七頁）
    ，足見被告雖供出其毒品之來源係向一綽號「阿正」之人所
    購買，惟並未因而破獲綽號「阿正」者之犯行，揆諸前開說
    明，自難依毒品危害防制條例第十七條之規定減輕其刑。又
    本件並無証人保護法第十四條之適用乙節，亦有台灣苗栗地
    方法院檢察署檢察官之簽呈一紙在卷可稽（附於台灣苗栗地
    方法院檢察署九十四年偵字第三二０九號偵訊卷第八十四頁
    ），併此敘明。
四、次按行為後法律雖有修正，但其內容僅係形式上做文字之修
    正，或僅係將法理明文化，或僅係易動法條項次時，因未涉
    及犯罪構成要件或處罰內容之變更，自非屬法律之變更，而
    無依刑法第二條第一項之規定予以比較新舊法之必要，惟修
    正後之內容如客觀上已涉及犯罪構成要件或處罰內容等實質
    上變更時，即屬法律之變更，而應依刑法第二條第一項之規
    定比較新舊法。至比較結果，如修正後之內容，依行為人所
    犯個案具體主觀上比較結果，認並無有利之情形時，依刑法
    第二條第一項前段之規定，即應適用舊法即行為時法，如有
    利於行為人時，則應依刑法第二條第一項後段之規定，適用
    新法即裁判時法，足見應否適用刑法第二條第一項之規定比
    較新舊法，應取決於修正後法條之實質內容，於客觀上是否
    已有變更為依據，而非取決於是否有利於行為人，至於究竟
    應適用行為時法或裁判時法，始應就行為人所犯個案做具體
    主觀上之比較以判斷新法是否有利於行為人，如新法有利於
    行為人，則應適用新法即裁判時法，如新法並無有利於行為
    人之情形時，則應適用舊法即行為時法。查被告行為後，於
    民國九十四年二月二日修正公布之刑法第三十三條第五款、
    第四十七條、第五十六條、第六十七條及第六十八條等條文
    ，已於民國九十五年七月一日施行，其中：、第三十三條
    第五款由原先之「罰金：一元以上」，修正為「罰金：新台
    幣一千元以上，以百元計算之」，足見修正後刑法第三十三
    條第五款之規定已變更法定刑罰金刑最低刑度為新台幣一千
    元。、第四十七條由原先之「受有期徒刑之執行完畢，或
    受無期徒刑或有期徒刑一部之執行而赦免後，五年以內再犯
    有期徒刑以上之罪者，為累犯，加重本刑至二分之一」之規
    定，修正為同條第一項「受徒刑之執行完畢，或一部之執行
    而赦免後，五年以內故意再犯有期徒刑以上之罪者，為累犯
    ，加重本刑至二分之一」，並增列第二項「第九十八條第二
    項關於因強制工作而免其刑之執行者，於受強制工作處分之
    執行完畢或一部之執行而免除後，五年以內故意再犯有期徒
    刑以上之罪者，以累犯論」，足見修正後累犯之認定，僅以
    故意再犯者為限，至於過失再犯者則排除在外。、第五十
    六條「連續數行為而犯同一之罪名者，以一罪論。但得加重
    其刑至二分之一」之規定，則予以刪除。、第六十七條、
    第六十八條由原先之「有期徒刑加減者，其最高度及最低度
    同加減之」、「拘役或罰金加減者，僅加減其最高度」，修
    正為「有期徒刑或罰金加減者，其最高度及最低度同加減之
    」、「拘役加減者，僅加減其最高度」，足見罰金刑部分已
    由僅加減其「最高度」修正為「最高度及最低度」同加減之
    。是依上開規定，被告行為後刑法第三十三條第五款、第四
    十七條、第五十六條、第六十七條及第六十八條等條文之內
    容，於客觀上均已發生實質上之變更，揆諸前開說明，自應
    依新修正刑法第二條第一項之規定予以比較適用。茲審酌修
    正後刑法第四十七條係以「故意」再犯有期徒刑以上之罪者
    ，始構成累犯，而被告係故意犯本件有期徒刑以上之罪，是
    不論依新法或舊法之規定，其行為均構成累犯，足見修正後
    刑法第四十七條之規定，並無有利於被告之情形；至於連續
    犯之規定，則因被告所犯多次販賣第二級毒品既遂或未遂犯
    行，依後所述，因具有連續犯之關係，如依民國九十五年七
    月一日新法施行前之刑法第五十六條之規定，僅以一罪論即
    可，如依民國九十五年七月一日新法施行後刑法之規定，則
    因連續犯之規定業已刪除，其所犯各罪，均應分論併罰；另
    修正後之刑法第三十三條第五款之規定則無異提高法定刑罰
    金刑之最低刑度；至修正後刑法第六十七條及第六十八條之
    規定，則將罰金刑之最低度修正為應加減之，足見修正後刑
    法第三十三條第五款、第四十七條、第六十七條、第六十八
    條之規定及連續犯之廢除，均無有利於被告之情形。是綜合
    比較新舊法結果，以舊法較有利於被告，依民國九十五年七
    月一日施行之刑法第二條第一項前段之規定，自應適用行為
    時法即民國九十五年七月一日修正施行前刑法第四十七條、
    第五十六條、第三十三條第五款、第六十七條及第六十八條
    ，合先敘明。
五、末按甲基安非他命乃毒品危害防制條例第二條第二項第二款
    所稱之第二級毒品，依法不得販賣及持有，乃被告竟意圖營
    利而販賣第二級毒品甲基安非他命，核其所為，其中附表一
    編號１號至４號所示之七次犯行係犯毒品危害防制條例第四
    條第二項之販賣第二級毒品既遂罪，另附表一編號５號所示
    之犯行則係犯毒品危害防制條例第四條第六項、第二項之販
    賣第二級毒品未遂罪，其持有第二級毒品之低度行為為其販
    賣第二級毒品之高度行為所吸收，不另論罪，又其先後七次
    販賣第二級毒品既遂犯行與一次販賣第二級毒品未遂犯行，
    時間緊接，犯罪構成要件相同，顯係基於概括犯意反覆為之
    ，應依連續犯之規定，論以一販賣第二級毒品既遂罪，除法
    定刑無期徒刑部分依法不得加重其刑外，其餘均依法加重其
    刑。又被告於民國九十二年間曾因違反毒品危害防制條例案
    件，經台灣雲林地方法院判處有期徒刑八月、五月，並定應
    執行刑為有期徒刑十月，於民國九十三年十一月五日因縮短
    刑期而執行完畢等情，有台灣高等法院被告全國前案紀錄表
    一紙在卷可稽，是其受有期徒刑之執行完畢後，五年內再犯
    本件有期徒刑以上之罪，為累犯，除法定刑無期徒刑部分依
    法不得加重其刑外，其餘均依法遞加其刑。
六、另被告於民國九十五年三月七日晚八時三十分許，在雲林縣
    北港鎮○○路與宗聖路路口，將其以營利之犯意，向綽號「
    姊仔」之不詳姓名年籍之成年女子販入之甲基安非他命一包
    （淨重０．一六六０公克）販賣予丁聰慶，並將該甲基安非
    他命一包交付與丁聰慶後，於丁聰慶正擬交付現金一千元時
    而為警查獲之犯行（按即台灣雲林地方法院檢察署九十五年
    度偵字第一三九三號起訴書及台灣雲林地方法院九十六年度
    訴字第七十號刑事判決所載之犯行），經核與本件犯行，二
    者時間相隔近七月，已難認二者係時間緊接，且被告於民國
    九十四年八月十一日經警查獲後，曾表明願意協助查辦上手
    ，足見其當時已知悔改，乃又於民國九十五年三月七日觸犯
    上開販賣第二級毒品犯行，顯見此部分犯行係另行起意，自
    難認與本件犯行有連續犯之裁判上一罪關係，辯護意旨認本
    件應為另案起訴效力所及，本件應諭知不受理之判決等語，
    應屬無據，應不足採，另被告請求將此部分犯行與本件犯行
    ，依連續犯之規定，併予審理，亦屬無據，亦不足採。
七、原審以被告罪証已明確，因予論罪科刑，固非無見，惟查：
    本件被告所犯如附表一編號５號所示之犯行，依前所述，應
    僅止於未遂階段而已，原審疏未詳查致認已達既遂階段，容
    有未洽；另按毒品危害防制條例第十九條規定，犯同條例第
    四條至第九條、第十二條、第十三條或第十四條第一項、第
    二項之罪者，其因犯罪所得之物，沒收之。其中所稱因犯罪
    所得之物，自以實際所得者為限，苟無所得或尚未取得者，
    自無從為沒收追繳之諭知（最高法院九十四年台上字第三六
    七七號判決意旨參照）。本件被告所犯如附表一編號３號所
    示之犯行，依前所述，迄未取得價金二千元，原審疏末詳查
    致認被告已取得價金二千元，因而認該部分價金亦屬「販賣
    第二級毒品所得」，而併予宣告沒收抵償，亦有未洽。是被
    告上訴意旨或請求依毒品危害防制條例第十七條之規定減輕
    其刑，或請求將另件犯行與本件犯行，依連續犯之規定，併
    予審理，或認本件犯行應諭知不受理之判決，因而指摘原判
    決不當，雖無理由，惟原判決既有上開可議之處，即屬無可
    維持，自應由本院將原判決予以撤銷改判，期臻妥適。爰審
    酌被告有毒品危害防制條例之前科，其明知毒品甲基安非他
    命具有成癮性，服用後會產生依賴性，且戒解不易，嚴重破
    壞人之身心健康，竟為圖一己之私利，販賣毒品予他人施用
    ，犯罪結果影響社會善良風俗及公共秩序不輕，其販賣之對
    象共三人，次數共八次及犯罪後坦承犯行等一切情狀，量處
    如主文第二項所示之刑。又查獲之甲基安非他命一小包（淨
    重一．一四九八公克，驗餘後淨重一．一０二五公克）係第
    二級毒品，應依毒品危害防制條例第十八條第一項前段之規
    定宣告沒收銷燬之，另包裝袋一個，業據被告供稱係其所有
    ，且供包裝上開毒品甲基安非他命以防潮濕裸露俾供販賣第
    二級毒品之用，爰依毒品危害防制條例第十九條第一項之規
    定宣告沒收，又扣案之號碼為0000000000號及0
    000000000號之行動電話ＳＩＭ卡各一張，亦據被
    告供稱係其所有（見本院卷第八十一頁筆錄），且供犯本件
    販賣第二級毒品罪聯絡之用，爰依毒品危害防制條例第十九
    條第一項之規定宣告沒收，至未扣案之供上開號碼為000
    0000000號及0000000000號電話用之行動
    電話機具二支，亦據被告供稱係其所有，且供犯本件販賣第
    二級毒品罪聯絡之用，爰依毒品危害防制條例第十九條第一
    項之規定宣告沒收，如全部或一部不能沒收時，追徵其價額
    或以其財產抵償之。又被告販賣第二級毒品所得共新台幣二
    萬五千五百元部分，雖均未扣案，仍應依毒品危害防制條例
    第十九條第一項之規定宣告沒收，如全部或一部不能沒收時
    ，以其財產抵償之。另扣案之第一級毒品海洛因四包、注射
    針筒五支及玻璃吸食器一支均與本件販賣第二級毒品之犯行
    無關，爰未併予宣告沒收。又被告犯罪後雖坦承犯行，且販
    賣之對象僅三人，販賣毒品所得亦屬不多，惟其僅為圖得一
    己之私利，竟無視於國家防制毒品危害之禁令，嗣於偵查中
    復另涉販賣第二級毒品犯行，足見其犯罪情狀，在客觀上難
    謂足以引起一般同情而有所謂即予宣告法定最低度之刑猶嫌
    過重之情形，爰未依刑法第五十九條之規定酌量減輕其刑，
    併此敘明。
據上論斷，應依刑事訴訟法第三百六十九條第一項前段、第三百
六十四條、第二百九十九條第一項前段，毒品危害防制條例第四
條第二項、第十八條第一項前段、第十九條第一項，民國九十五
年七月一日施行之刑法第二條第一項前段、第十一條前段、民國
九十五年七月一日施行前刑法第五十六條、第四十七條，判決如
主文。
本案經檢察官張太龍到庭執行職務。
中　　華　　民　　國　　96　　年　　9 　　月　　18　　日
                  台灣高等法院台南分院刑事第四庭
                          審判長法官  吳  志  誠
                                法官  羅  心  芳
                                法官  陳  珍  如
以上正本證明與原本無異。
如不服本判決，應於收受本判決後十日內向本院提出上訴書狀。
其未敘述上訴理由者並得於提起上訴後十日內向本院補提理由書
狀（均須按他造當事人之人數附繕本）「切勿逕送上級法院」。
　　　　　　　　　　  　　　　書記官  周  美  莉
中　　華　　民　　國　　96　　年　　9 　　月　　19　　日
附錄：本判決論罪科刑法條全文:
毒品危害防制條例第4條第2項
製造、運輸、販賣第二級毒品者，處無期徒刑或 7 年以上有期徒
刑，得併科新臺幣 7 百萬元以下罰金。
附表一：
┌──┬───────────────────────┬─────┐
│編號│販賣時間、地點、次數、金額、數量、買受人      │備　　考  │
├──┼───────────────────────┼─────┤
│  　│於民國九十四年四月二十七日下午二時二十三分許至│販賣毒品所│
│    │同日下午二時三十七分許，以其所有之號碼為０九三│得四千五百│
│ １ │0000000號之電話與林英松取得聯絡後，在雲│元        │
│    │林縣四湖鄉○○村○○路五十一之二十九號住處，以│          │
│    │一錢新台幣（以下同）四千五百元之代價，販賣甲基│          │
│    │安非他命一錢予林英松，計一次，得款四千五百元。│          │
├──┼───────────────────────┼─────┤
│  　│於民國九十四年三月間某日起至同年八月十一日止，│販賣毒品所│
│    │除於上開編號１號所示之時地販賣甲基安非他命予林│得二萬元  │
│    │英松一次外，另有四次，均事先以其所有之號碼為０│　　　　  │
│    │九三0000000號之電話與林英松取得聯絡後，│          │
│ ２ │在雲林縣四湖鄉參天宮前或雲林縣水林鄉灣西村文明│          │
│    │西路三十四號林英松住處，販賣甲基安非他命予林英│          │
│    │松，計四次，其中一次數量二錢，價金共八千元，另│          │
│    │三次每次數量一錢，每錢價金四千元，四次共得款二│          │
│    │萬元。                                        │          │
├──┼───────────────────────┼─────┤
│  　│於民國九十四年四月十八日上午九時五十七分許至同│因尚未取得│
│    │日上午十時二十一分許，以其所有之號碼為０九三六│價金而無販│
│    │二三八五０一號之電話為聯絡工具，在雲林縣四湖鄉│賣毒品所得│
│ ３ │湖西村關聖路五十一之二十九號住處，販賣甲基安非│          │
│    │他命予一名叫「黃智中」者，計一次，共一．八公克│          │
│    │，價金二千元，並由「黃智中」委請一綽號叫「阿宏│          │
│    │」之人前來拿取甲基安非他命，惟二千元價金則積欠│          │
│    │甲○○，甲○○迄今仍未取得該價金。            │          │
├──┼───────────────────────┼─────┤
│  　│於民國九十四年八月八日下午三時許，以其所有之號│販賣毒品所│
│    │碼為0000000000號之電話與吳文筆取得聯│得一千元  │
│ ４ │絡後，在雲林縣四湖鄉○○村○○路五十一之二十九│          │
│    │號住處，以每小包一千元之代價，販賣甲基安他命予│          │
│    │吳文筆，計一次，共一小包（約可施用三、四次之數│          │
│    │量），共得款一千元。                          │          │
├──┼───────────────────────┼─────┤
│  　│於民國九十四年八月十一日晚九時四十分許，以其所│因尚未取得│
│　　│有之號碼為0000000000號之電話與吳文筆│價金而無販│
│  　│取得聯絡後，在雲林縣四湖鄉○○村○○路參天宮前│賣毒品所得│
│ ５ │，欲以每小包一千元之代價，販賣一小包（約可施用│          │
│    │三、四次之數量）甲基安非他命予吳文筆，雙方價錢│          │
│    │數量談妥後，尚未及交付價金一千元及甲基安非他命│          │
│    │一包，即為警查獲，甲○○本次販賣第二級毒品犯行│          │
│    │，因而未遂，亦未取得本次販賣毒品之價金。      │          │
└──┴───────────────────────┴─────┘
附表二：
┌──┬───────┬─────────────────────┐
│編號│通話時間      │通話內容（Ａ代表被告；Ｂ代表林英松）      │
├──┼───────┼─────────────────────┤
│    │民國九十四年四│Ａ：你是誰？　　　　　　　　　　          │
│    │月二十七日下午│Ｂ：我英雄啦（按即林英松）。　            │
│　  │二時二十三分四│Ａ：喔，怎樣？　　　　　　　　　　　　　  │
│    │十秒          │Ｂ：我要跟妳拿「糖仔」（指毒品）。　　    │
│１  │              │Ａ：好啊，來啊。　　　　                  │
│    │              │Ｂ：我到了打給妳。　　　                  │
│    │              │Ａ：要拿幾個？　　　　　                  │
│    │              │Ｂ：先拿一個。　　　　　                  │
│    │              │Ａ：好。　　　　　　　　                  │
├──┼───────┼─────────────────────┤
│    │民國九十四年四│Ｂ：我到了，我在妳外面。　　　            │
│２  │月二十七日下午│Ａ：好。　　　　　                        │
│    │二時三十七分　│　　　　　　　　　　　　　　　　　　      │
└──┴───────┴─────────────────────┘
附表三：
┌──┬───────┬─────────────────────┐
│編號│通話時間      │通話內容                                  │
├──┼───────┼─────────────────────┤
│    │民國九十四年四│Ａ代表被告。Ｂ代表「黃智中」。　          │
│    │月十八日上午九│Ａ：喂。　　　　　　　　　　　            │
│１  │時五十七分二十│Ｂ：我叫「阿宏」去跟妳拿「糖」喔（指毒品）│
│    │六秒          │Ａ：你跟他說要到廟那裡轉彎的時候打給我    │
│    │              │Ｂ：好。　　　　　　　　　                │
├──┼───────┼─────────────────────┤
│    │民國九十四年四│Ａ代表被告。Ｂ代表「阿宏」。              │
│　  │月十八日上午十│Ｂ：喂，思婷嗎？　                        │
│    │時二十一分四十│Ａ：你是誰？　　　　　　　　　　　　      │
│２  │二秒　　      │Ｂ：我「阿宏」。　　　　　　　　　        │
│    │　　　　      │Ａ：怎樣？　　　　　　　　　　　　　      │
│    │　　　　      │Ｂ：我現在在外面耶。　　　　　　　　      │
│    │　　　　      │Ａ：喔，好啊，下來拿啦。　　　　　　      │
│    │　　　　      │Ｂ：好。　　　　　　　　　　　　　　      │
└──┴───────┴─────────────────────┘
